【裁判字號】    99,易,653
【裁判日期】    990430
【裁判案由】    竊盜
【裁判全文】
臺灣板橋地方法院刑事判決               99年度易字第653號
公  訴  人  臺灣板橋地方法院檢察署檢察官
被      告  乙○○
上列被告因竊盜案件，經檢察官提起公訴（99年度偵字第343 號
），本院判決如下：
    主  文
乙○○共同竊盜，未遂，累犯，處拘役參拾日，如易科罰金，以
新臺幣壹仟元折算壹日。
    事實
一、乙○○前於民國（下同）98年間，因偽造文書等案件，經本
    院各判處有期徒刑3 月確定，嗣定應執行刑為有期徒刑5 月
    ；又同年間因詐欺案件，經臺灣士林地方法院判處有期徒刑
    4 月確定，98年8 月10日入監執行，併執行於同年11月26日
    徒刑易科罰金執行完畢（於本案構成累犯）。
二、詎乙○○仍未見悔悟，竟仍基於共同意圖為自己不法所有，
    與真實姓名年籍不詳綽號「阿何」（音譯）之成年男子，於
    98年12月10日21時30分許，在臺北縣蘆洲市○○○路204 號
    前，見停放該處車號：GEM-975 號之重型機車鑰匙未取下認
    有機可乘（係由甲○○騎乘，顏麗惠所有之機車），其等2
    人即上前以該鑰匙開啟該車置物箱翻找欲竊取物品之際，為
    甲○○即時發現報警查獲而未遂，因悉上情。
三、案經臺北縣政府警察局蘆洲分局移由臺灣板橋地方法院檢察
    署檢察官偵查起訴。
    理由
一、訊據被告乙○○同與其於警詢及偵查供述同一，得悉被告固
    不否認有於上開時、地開啟上開機車置物箱翻動內置物品，
    惟矢口否認有何竊盜犯行，辯稱：伊因一時好奇才會翻動置
    物箱，並非行竊等。經查：上述事實業據證人即被害人甲○
    ○於警詢指訴明確（見98年12月10日警詢筆錄），復有監視
    器畫面1 份及翻拍暨現場照片6 張等足為佐證，是被告如非
    為基於竊取之意思，何需開啟他人機車之置物箱翻找查看內
    容物，所辯實非有理，據上，本案事證明確，被告犯行，可
    以被認定，應予責罰。
二、核被告乙○○所為，係犯刑法第320 條第3 項、第1 項之竊
    盜未遂罪。被告與真實姓名年籍不詳綽號「阿何」之成年男
    子就上揭犯行，有犯意聯絡及行為分擔，均為共同正犯。又
    被告有如上所述有期徒刑執行完畢之紀錄，有本院99年4 月
    26日言詞辯論終結日查悉之臺灣高等法院被告前案紀錄表附
    卷足參，其於5 年以內故意再犯本件有期徒刑以上之罪，為
    累犯，應依刑法第47條第1 項之規定加重其刑。又被告雖已
    著手為竊盜行為，惟未生使財物之管領支配狀態移置之結果
    ，其犯罪尚屬未遂，應依刑法第25條第2 項之規定減輕其刑
    。並先加後減之。爰審酌被告文化程度為高職畢業，犯罪動
    機可議、目的、手段，又其等行為雖尚未造成被害人財物實
    際損失，然於社會公安已造成危害等一切情狀，酌情量處如
    主文所示之刑，並諭知易科罰金之折算標準。
據上論斷，依刑事訴訟法第299 條第1 項前段，刑法第28條、第
320 條第3 項、第1 項、第25條第2 項、第47條第1 項、第41條
第1 項前段，刑法施行法第1 條之1 第1 項、第2 項前段，判決
如主文。
本案由檢察官丙○○、丁○○提起公訴，經檢察官黃佳權到庭執
行職務。
中    華    民    國    99    年    4     月    30    日
                        刑事第5 庭法  官  黎錦福
上列正本證明與原本無異。
如不服本判決，得自收受送達之日起10日內向本院提出上訴狀。
                                  書記官  蔡麗春
中    華    民    國    99    年    4     月    30    日
附錄本案論罪科刑法條全文
中華民國刑法第320條（普通竊盜罪、竊佔罪）
意圖為自己或第三人不法之所有，而竊取他人之動產者，為竊盜
罪，處 5 年以下有期徒刑、拘役或 5 百元以下罰金。
意圖為自己或第三人不法之利益，而竊佔他人之不動產者，依前
項之規定處斷。
前二項之未遂犯罰之。

司法院資訊處製作；財團法人民間司法改革基金會備份。
